# 服务器租赁费用如何在研发费用和成本中分拆？

提问人：katherinedai 时间：2021-04-30 13:33:04
公司是做共享充电宝业务的，收入中除了销售充电宝机器外，机器也会自带充电宝租赁服务的软件。
公司的服务费租赁主要由以下部分构成：
①数据存储服务；②数据流量服务。
公司研发包括软件研发，也会用到服务器的存储和流量服务。
求助版主，这种情况下，服务器的租赁费用要怎么在研发费用和成本中进行分拆呢？全部放在成本里吗？

回答人：chenyiwei
如果租赁同一台服务器同时用作两个用途的，虽然理论上可以采用一定的方式（如数据流量比例或者所占用的存储空间比例等）在生产成本和研发支出之间分摊，但主观随意性过大，审计方面也难以核实。这种情况还是建议基于谨慎考虑将租金全部计入营业成本处理。